【裁判字號】    98,上易,1170
【裁判日期】    980731
【裁判案由】    詐欺
【裁判全文】
臺灣高等法院臺中分院刑事判決        98年度上易字第1170號
上  訴  人
即  被  告  甲○○
上列上訴人因詐欺案件，不服臺灣臺中地方法院97年度易字第39
90號中華民國98年6月2日第一審判決（准予交付審判案號：臺灣
臺中地方法院96年度聲判字第22號），提起上訴，本院判決如下
：
    主  文
上訴駁回。
    理  由
一、按依刑事訴訟法第350條、第361條、第362條、第367條規定
    ，不服地方法院之第一審判決而上訴者，須提出上訴書狀，
    並應敘述具體理由，為上訴必備之程式；其所提出之書狀未
    敘述上訴理由，或僅曾以言詞陳述上訴理由者，均應於上訴
    期間屆滿後20日內補提理由書於第一審法院。第一審法院經
    形式審查，認逾期未補提上訴理由者，應定期間先命補正；
    逾期未補正者，為上訴不合法律上之程式，應以裁定駁回。
    倘已提出上訴理由，但所提非屬具體理由者，則由第二審法
    院以上訴不合法律上之程式，判決駁回。而所謂具體理由，
    必係依據卷內既有訴訟資料或提出新事證，指摘或表明第一
    審判決有何採證認事、用法或量刑等足以影響判決本旨之不
    當或違法，而構成應予撤銷之具體事由，始克當之（例如：
    依憑證據法則具體指出所採證據何以不具證據能力，或依憑
    卷證資料，明確指出所為證據證明力之判斷如何違背經驗、
    論理法則）；倘僅泛言原判決認定事實錯誤、違背法令、量
    刑失之過重或輕縱，而未依上揭意旨指出具體事由，或形式
    上雖已指出具體事由，然該事由縱使屬實，亦不足以認為原
    判決有何不當或違法者（例如：對不具有調查必要性之證據
    ，法院未依聲請調查亦未說明理由，或援用證據不當，但除
    去該證據仍應為同一事實之認定），皆難謂係具體理由，俾
    與第二審上訴制度旨在請求第二審法院撤銷、變更第一審不
    當或違法之判決，以實現個案救濟之立法目的相契合，並節
    制濫行上訴（最高法院97年度臺上字第892號刑事判決意旨
    參照）。
二、本件上訴人即被告甲○○（下稱被告）上訴理由狀所載理由
    略謂：(一)原審判決認定被告與告訴人乙○○雙方資金差額為
    新台幣（下同）0000000元，惟就原審判決附表所示，自民
    國95年2月至95年6月，告訴人共計匯款被告0000000元，被
    告則匯款告訴人0000000元，差額為0000000元，與原審判決
    所認定往來差額金額顯然不符，自屬判決理由矛盾之違法。
    (二)原審判決附表，被告匯款告訴人0000000元，惟原審准予
    交付審判裁定（96年度聲判字第22號）係認被告匯款告訴人
    0000000元，而告訴人於原審審理時承認被告於95年5月12日
    另匯款57萬元予告訴人，並為原審97年度聲判字第39號裁定
    所確認，惟上開匯款事實為原審所不採，亦未說明不採之理
    由，即有理由不備之違法。(三)告訴人於95年12月7日提出之
    刑事答辯（二）暨聲請調查證據狀陳稱：乙○○因此心生懷
    疑，故而要求甲○○將乙○○匯入其戶頭內之資金，先提領
    57萬元，匯入乙○○戶頭，以便乙○○以自己名義買賣股票
    。證人即該筆股票交易承辦人廖珀青於檢察官偵查中證稱：
    當時說乙○○的帳戶要交給甲○○使用，但當甲○○要用帳
    戶而打電話給我下單時，我要先打電話告訴乙○○，所以我
    們還是以戶頭本人為主，我在下單時，我要先打電話告訴乙
    ○○，經乙○○同意後，我才下單，‥‥戶頭本人還是乙○
    ○，所以我們還是以戶頭本人為主，我在下單時，均會通知
    二人，因戶頭本人也要了解，他們雖然有此約定，以我們承
    辦人還是以戶頭本人為主等語。而當日告訴人於偵訊時亦供
    稱：（本案大成鋼股票是你親自下單買的？）是甲○○下單
    的，因我有委託甲○○代操作買賣股票。（賣大成鋼股票，
    是你賣的？）是的，我打電話給石正光，當時廖珀青已離職
    等語。而上開「大成鋼」股票以57萬元購入，售出得款9284
    21元，共計獲利35萬餘元，是告訴人顯因被告操作而獲利，
    惟此對於被告有利之情為原審所不採，亦不說明不採之理由
    ，即有判決理由不備之違法。(四)原審法院採用告訴人提出錄
    音內容以為不利被告之認定，惟告訴人並無從確定該對話錄
    音時間，就錄音內容觀之，Ａ段錄音內曾告訴人提及「看下
    個月錢會不會出來。」據日盛銀行覆原審函與告訴人所提出
    之存摺觀之，告訴人取得貸款之時間為95年1月間，顯與告
    訴人指述被告詐騙時間不同，亦與原審所認定被告犯罪時間
    不符。而Ｂ段錄音內容，並無提及任何「代操股票」一事，
    則告訴人所稱Ｂ段錄音係雙方資金往來時間內所錄製，亦無
    可採信，即屬判決違背法令。(五)證人丙○○僅聽聞告訴人與
    對方通話時稱呼對方為「何大哥」，並詢問通話對方有無進
    場，有無告訴人部分，其餘均係聽聞告訴人轉述而來，證人
    並不知「何大哥」之實際身分，亦未詢問告訴人有無委託何
    大哥操作股票，屬於傳聞證據，不具證明力。證人丁○○稱
    其於95年3月底與告訴人、被告吃飯，席間被告向其與告訴
    人自稱開設投信基金公司，對股票很瞭解，叫告訴人與證人
    拿錢給被告投資，其聽過告訴人說請被告代操股票云云。惟
    查，據告訴人指述其匯款被告代操股票始於95年2月27日，
    至同年3月底，雙方互相匯款次數已達20次之多，則被告何
    須於95年3月底再對告訴人發表代操股票獲利等引誘告訴人
    投資之言論？故證人丁○○所述顯然違背經驗法則，而證人
    聽聞告訴人所述委託被告代操股票一事，屬於傳聞證據，不
    具證明力。(六)就原審卷附寶來證券投資股份有限公司提供告
    訴人之股票交易紀錄觀之，告訴人自94年9月起至95年6月底
    止，其自行操作股票金額龐大，甚至於告訴人所委託被告代
    操股票期間，告訴人自行買賣股票金額達0000000元（95.05
    .25買入金額）、0000000元（95.06.05賣出金額）、000000
    0元（95.06.12買入金額）之譜，超出告訴人與被告往來金
    額甚多，如告訴人確有委託被告代操股票，又豈會甘冒風險
    自行買賣股票，金額達2百餘萬元之鉅，告訴人所稱委託被
    告代操股票一事，有違經驗法則云云。惟查：
  (一)被告因不服地方法院之第一審判決而於98年6月30日向原審
    法院具狀提出上訴理由書狀敘明上訴理由，依刑事訴訟法第
    361條第2項條文、立法修正理由及上開最高法院判決意旨，
    被告倘已提出上訴理由，但所提非屬具體理由者，由第二審
    法院以上訴不合法律上之程式，以判決駁回之。至於上訴理
    由是否具體，係屬第二審法院審查範圍，則不在命補正之列
    （參見法院辦理刑事訴訟案件應行注意事項第162點），合
    先敘明。
  (二)原審判決就認定被告犯罪所憑之證據，已經詳細調查審酌，
    經核無違證據及論理法則，對於被告有利之證據及辯解，並
    說明如何不可採之理由。就量刑方面，亦已審酌被告犯罪之
    一切情狀而量處其刑，尚屬妥適，並無過重或過輕之情形。
    被告提起上訴，固具備形式上之理由，但其並未提出新事證
    ，以供調查。而原判決所認定之差額，係就原判決附表之外
    ，依告訴人所述之情形，尚計入被告匯給告訴人之57萬元，
    及告訴人匯給被告之74990元，並無錯誤之處，被告就此部
    分之指摘，並無可採。另按法院交付審判裁定所為之事實認
    定，並無如確定判決之既判力，尚難執該裁定作為推翻原判
    決事實認定之論據。至於證據之取捨，本屬事實審法院之職
    權，自不容任意指摘，本件原審法院之採證並無不合，已如
    前述。被告上訴意旨所述各節，尚難認係依據卷內之訴訟資
    料，指摘原審判決有何足以影響判決本旨之不當或違法，構
    成應予撤銷之具體事由，乃徒憑己意漫指原審判決不當，自
    不足以動搖原判決認定犯罪事實及量刑之基礎，難認係具體
    理由，其上訴顯然違背法律上之程式，應予駁回，並不經言
    詞辯論為之。
據上論斷，應依刑事訴訟法第367條前段、第372條，判決如主文
。
中    華    民    國    98    年    7     月    31    日
            刑事第十一庭  審判長法  官  陳  朱  貴
                                法  官  何  志  通
                                法  官  郭  同  奇
上列正本證明與原本無異。
不得上訴。
                                書記官  康  孝  慈
中    華    民    國    98    年    8    月    3     日


司法院資訊處製作；財團法人民間司法改革基金會備份。
